【裁判字號】    98,抗,98
【裁判日期】    980917
【裁判案由】    本票裁定強制執行
【裁判全文】
臺灣臺南地方法院民事裁定                98年度抗字第98號
抗  告  人  乙○○
相  對  人  甲○○
上列抗告人因與相對人間聲請本票裁定強制執行事件，對於民國
98 年7月23日本院98年度司票字1789號裁定提起抗告，本院裁定
如下：
    主  文
抗告駁回。
抗告程序費用新台幣壹仟元由抗告人負擔。
    理  由
一、本件相對人於原審提出聲請主張：其執有抗告人簽發如附表
    所示之本票1紙（下稱系爭本票），並記載免除作成拒絕證
    書，詎屆期提示未獲付款，爰依票據法第123條聲請裁定許
    可強制執行等語，並提出本票1紙為證。嗣經原審審核後，
    以本院98年度司票字第1789號裁定系爭本票准予強制執行。
二、抗告意旨略以：抗告人於民國97年初購買坐落桃園縣大溪鎮
    ○○路103巷13號4樓之公寓，相對人甲○○為其房屋仲介，
    雙方約定由抗告人簽發系爭本票以為保證，待房屋過戶後即
    無條件返還於抗告人，然相對人於房屋過戶後，竟不返還本
    票於抗告人；且系爭本票為未填載發票日期之本票，欠缺本
    票應紀載事項，是相對人聲請裁定准予強制執行，顯無理由
    ，爰依法提起抗告，求為廢棄原裁定等語。
三、按執票人向本票發票人行使追索權時，得聲請法院裁定後強
    制執行。票據法第 123條定有明文。又本票執票人依上開法
    條之規定，聲請法院裁定及抗告法院之裁定，僅依非訟案件
    程序，以審查強制執行許可與否，並無確定實體上法律關係
    存否之效力，如發票人就票據債務之存否有爭執時，應由發
    票人提起確認之訴，以資解決，最高法院56年台抗字第714
    號、57年台抗字第76號著有判例可資參照。是以本票准許強
    制執行之裁定，屬非訟事件裁定，為裁定之法院僅就系爭本
    票為形式上之審查，無從審酌實體法律關係，且抗告法院就
    本票裁定強制執行事件，亦應為形式審查，尚不得審酌關於
    實體事項之事由。
四、經查：本件相對人主張其執有抗告人所簽發如附表所示之本
    票1紙，詎屆期向抗告人提示，未獲付款，爰依票據法第123
    條之規定，聲請裁定許可強制執行等情，已據其提出本票1
    紙為證，抗告人亦不爭執系爭本票確為其所簽發，而觀諸前
    開本票之應記載事項均記載齊備，並無票據無效之情形存在
    ，是原審依相對人所提出之系爭本票為形式上之審查，而據
    以准許強制執行，依前揭說明，即無不合。抗告人雖辯稱其
    於簽發本票之時未記載發票日，亦未授權任何人記載發票日
    ，且系爭本票僅係用於保證，並於房屋過戶後即應返還於抗
    告人云云，惟觀諸系爭本票形式上確有記載發票日即97年5
    月30日，有卷附系爭本票影本1紙可稽，抗告人復不爭執系
    爭本票之真正，抗告人前開主張，核均屬實體上之爭執，依
    前揭最高法院裁定意旨，應由抗告人另行提起訴訟，以資解
    決，並非本件非訟程序所得審究。綜上，原裁定為許可強制
    執行之裁定，尚無不合，抗告人提起本件抗告，為無理由，
    應予駁回。
五、又按非訟事件，依法應由關係人負擔費用者，法院裁定命關
    係人負擔時，應一併確定其數額；非訟事件程序費用之負擔
    ，有相對人者，準用民事訴訟法有關訴訟費用之規定，非訟
    事件法第24條第1項及第21條第2項分別定有明文。查本件抗
    告業經駁回，依上開法條規定，本院併予確定抗告程序費用
    新臺幣1,000元由抗告人負擔。
六、據上論結，本件抗告為無理由，依非訟事件法第46條、第21
    條第2項、第24條第1項，民事訴訟法第495條之1第1項、第4
    49條第1項、第78條，裁定如主文。
中    華    民    國    98    年    9    月    17    日
                  民事第二庭  法  官  翁金緞
以上正本證明與原本無異。
本裁定除以適用法規顯有錯誤為理由，並經本院許可外，不得再
抗告。如提起再抗告，應於收受後10日內委任律師為訴訟代理人
向本院提出再抗告狀，並繳納再抗告費新台幣1,000 元。
中    華    民    國    98    年    9    月    17    日
                              書記官  彭建山
附表：
┌──┬──────┬────────┬───┬──────┬────┐
│編號│發   票   日│票面金額(新台幣)│到期日│利息起算日  │票據號碼│
├──┼──────┼────────┼───┼──────┼────┤
│001 │97年5月30日 │850,000元       │未載  │97年5月31日 │091891  │
└──┴──────┴────────┴───┴──────┴────┘


司法院資訊處製作；財團法人民間司法改革基金會備份。
